Config:
  hfst:
    Gen: ../../../src/generator-gt-norm.hfst
    Morph: ../../../src/analyser-gt-norm.hfst
  xerox:
    Gen: ../../../src/generator-gt-norm.xfst
    Morph: ../../../src/analyser-gt-norm.xfst
    App: lookup

Tests:

  Verb - sçalad - ENGLISH : # CLASS_AD_STEM_2

     sçalad+V+IMMEDIATE+PRESENT: sçalíida
     sçalad+V+SIMPLE+PRESENT: sçalíidang
     sçalad+V+DIRECT+PAST: sçalíidan
     sçalad+V+NON_FACTIVE: sçalíidang
     sçalad+V+INTERROGATIVE+PRESENT+HABITUAL: sçalíidang
     sçalad+V+PRESENT+HABITUAL: sçalíidanggang
     sçalad+V+PRESENT+HABITUAL+NON_FACTIVE: sçalíidangang
     sçalad+V+DIRECT+PAST+HABITUAL: sçalíidiinii
     sçalad+V+INTERROGATIVE+PAST+HABITUAL: sçalíidaangaa
     sçalad+V+INDIRECT+PAST+HABITUAL: sçalíidaangaan
     sçalad+V+INTERROGATIVE+NEAR+FUTURE: sçalíidang ñasa'áa
     sçalad+V+NEAR+FUTURE: sçalíidang ñasa'áang
     sçalad+V+INTERROGATIVE+VERYNEAR+FUTURE: sçalíidang ñasaasdláa
     sçalad+V+VERYNEAR+FUTURE: sçalíidang ñasaasdláang
     sçalad+V+CERTAIN+PRESENT: sçalíid'ahlanggang
     sçalad+V+CERTAIN+PAST: sçalíid'ahlanggan
     sçalad+V+CERTAIN+PAST+HABITUAL: sçalíid'ahlanggiinii
     sçalad+V+CERTAIN+RELATIVE: sçalíid'ahlans
     sçalad+V+INTENSIVE+PAST: sçalíidaa'ahlang
     sçalad+V+SHOULD_KEEP_ON_VERBING_FOR_A_WHILE: sçalíidaa'ahlanggaa
     sçalad+V+COUNTERFACTUAL+PRESENT: sçalíidaa'ahlanggang
     sçalad+V+REFLEXIVE: sçalíid'ahl
     sçalad+V+3rd_PERSON_PLURAL+INTERROGATIVE+PRESENT+HABITUAL: sçalíidang'waa
     sçalad+V+3rd_PERSON_PLURAL+PRESENT+HABITUAL: sçalíidang'waang
     sçalad+V+3rd_PERSON_PLURAL+PRESENT+HABITUAL+NON_FACTIVE: sçalíidang'waa.ang
     sçalad+V+NEGATIVE+PRESENT+HABITUAL: sçalíidang'anggang
     sçalad+V+NEGATIVE+PRESENT+HABITUAL+NON_FACTIVE: sçalíidang'angang
     sçalad+V+NEGATIVE+INTERROGATIVE+NEAR+FUTURE: sçalíidang ñasaa'áng
     sçalad+V+NEGATIVE+NEAR+FUTURE: sçalíidang ñasaa'ánggang
     sçalad+V+NEGATIVE+INTERROGATIVE+VERYNEAR+FUTURE: sçalíidang ñasaasdlä'áng
     sçalad+V+NEGATIVE+VERYNEAR+FUTURE: sçalíidang ñasaasdlä'ánggang
     sçalad+V+NEGATIVE+3rd_PERSON_PLURAL+INTERROGATIVE+PRESENT+HABITUAL: sçalíidang'ang'waa
     sçalad+V+NEGATIVE+3rd_PERSON_PLURAL+PRESENT+HABITUAL: sçalíidang'ang'waang
     sçalad+V+NEGATIVE+3rd_PERSON_PLURAL+PRESENT+HABITUAL+NON_FACTIVE: sçalíidang'ang'waa.ang

